【裁判字號】    89,交訴,14
【裁判日期】    890714
【裁判案由】    公共危險
【裁判全文】
臺灣板橋地方法院刑事判決                          八十九年度交訴字第一四號
    公  訴  人  臺灣板橋地方法院檢察署檢察官
    被      告  甲○○
右列被告因公共危險案件，經檢察官提起公訴（八十八年度偵字第二三三六九號），
本院判決如左：
    主      文
甲○○服用酒類，不能安全駕駛動力交通工具而駕駛，處有期徒刑貳月；又駕駛動力
交通工具肇事，致人受傷而逃逸，處有期徒刑捌月；應執行有期徒刑玖月。緩刑貳年
。
    事      實
一、甲○○明知服用酒類而不能安全駕駛動力交通工具時，不得駕駛動力交通工具，
    竟在民國（下同）八十八年十月十七日二十時至二十一時間，於飲酒後已不能安
    全駕駛動力交通工具之情況下，猶自臺北縣蘆洲市○○路某處騎乘車牌號碼ＱＰ
    Ｈ－○五七號（起訴書誤繕為ＣＨＱ－一五○號）號輕型機車，嗣於同日二十二
    時許沿臺北縣三重市○○路○段往臺北縣三重市方向行駛而至同路段與力行路二
    段交岔路口時，甲○○因疏於注意交通號誌貿然闖越紅燈向前行駛，撞及適行經
    上揭地點之丁○○所騎乘之車牌號碼ＣＧＱ－一五○號（起訴書誤繕為ＣＨＱ─
    一五○號）重型機車，使丁○○因而人、車倒地，並使丁○○之前揭機車於倒地
    之時，復撞及丙○○所騎乘車牌號碼ＫＥＲ─二二七號重型機車，復致丙○○人
    、車倒地而肇事，致丁○○、丙○○分別受有左腰腹挫傷、右膝下挫傷及下腰背
    挫傷等傷害（過失傷害部分業據丁○○、丙○○於偵查中撤回告訴而未據檢察官
    起訴）。詎甲○○於肇事致丁○○、丙○○受傷後，竟未於該肇事地點察看，逕
    自沿臺北縣三重市○○路○段往力行路一段方向逃逸，嗣為路人戊○○發現，尾
    隨其後而於臺北縣三重市○○路○段一六一號前將之攔下報警處理，並經警於翌
    日凌晨零時十六分測試甲○○吐氣所含酒精成分，尚達每公升一‧○三毫克。
二、案經臺北縣警察局三重分局報請臺灣板橋地方法院檢察署檢察官偵查起訴。
    理      由
一、訊據被告甲○○坦承於右揭時地因服用酒類已達不能安全駕駛動力交通工具之狀
    態而仍駕車，並疏於注意號誌貿然行駛而肇事，致丁○○、丙○○受傷等情，核
    與被害人丁○○、丙○○於偵查及本院訊問時之證述相符，復有道路交通事故調
    查報告表一份、舉發違反道路交通管理事件通知單一紙、現場照片七幀、酒精濃
    度測定值（測試時間：八十八年十月十八日凌晨零時十六分，酒精濃度：每公升
    一‧○三毫克）一紙、臺北縣警察局三重分局汽機車駕駛人酒後生理協調平衡檢
    測紀錄表（結果：不合格）一紙附卷足資佐證，而丁○○、丙○○因此車禍受有
    如事實欄所載之傷害，亦有宏仁醫院出具之診斷證明書二紙在卷足按；而依醫學
    實驗證明所得經驗法則，人體呼氣所含酒精成分若已達每公升○‧五五毫克，肇
    事率為一般正常人之十倍，已達不能安全駕車之標準，此經法務部八十八年五月
    十八日法八八檢字第○○一六六九號函敘甚詳。而本件被告於八十八年八月十七
    日二十時至二十一時間酒後駕車（於二十二時許肇事），嗣逾三小時後，經警於
    翌日零時十六分經警測試其酒精濃度，其呼氣尚達每公升一‧○三毫克，酒精濃
    度仍遠逾上開數值，又被告係因酒後駕車而肇事，尤徵其飲用酒類導致控制力減
    弱之事實，是被告於服用酒類，不能安全駕駛動力交通工具之情況下仍駕駛機車
    肇事致人受傷一事甚明。至於被告雖矢口否認有肇事後逃逸之犯行而辯稱：伊僅
    係將機車移至路邊云云；惟查：被告肇事後逃逸一節，業據攔阻被告之證人戊○○於警訊中指證綦詳，雖於檢察官偵查及本院審理中證人戊○○經傳拘無著，然
    此一情事另據證人即到場處理及訊問戊○○之警員乙○○到庭結證屬實，並明確
    證稱：「被告的機車在力行路二段一六一號那裡，機車是站立的。」（見本院八
    十九年七月七日審判筆錄），且經本院函詢臺北縣警察局三重分局，據覆：「肇
    事人甲○○因酒醉駕駛輕型機車ＱＰＨ－○五七號，蘆洲往三重方向行駛，因闖
    紅燈撞上被害人丁○○、丙○○後逃逸，經證人戊○○在三重市○○路○段一六
    一號前攔截，並報警查獲」，並於道路交通事故調查報告表上補繪臺北縣三重市
    ○○路○段一六一號與路口之距離為二十九‧五公尺。（見臺北縣警察局八十九
    年四月十八日八九北警重字第八六四○號函），則復自前開證人警員乙○○所述
    及該函所繪相關位置以觀，苟如被告所辯僅係將機車移至路邊云云，則何需移至
    距路口達二十九‧五公尺之遙？綜上所述，被告所辯實難採信；從而，本案罪證
    已臻明確，被告服用酒類，不能安全駕駛動力交通工具而駕駛及駕駛動力交通工
    具肇事，致人受傷而逃逸之犯行，均洵堪認定，自應依法論科。
二、核被告甲○○所為，係犯刑法第一百八十五條之三之酒後不能安全駕駛動力交通
    工具而駕駛罪及第一百八十五條之四之駕駛動力交通工具肇事致人受傷而逃逸罪
    。被告所犯上開二罪名間，犯意各別，行為互殊，犯罪構成要件亦異，自應予分
    論併罰。爰審酌被告明知酒精成分對人之意識能力具有不良影響，酒後駕車對一
    般往來之公眾及駕駛人自身皆具有高度危險性，既漠視自己安危，尤枉顧公眾行
    之安全，於服用酒類，酒精濃度甚高而已處於不能安全駕駛動力交通工具之狀態
    ，仍駕駛車輛肇事，復於肇事後畏罪逃離及被告之犯罪動機、目的、品行、智識
    程度、所生危害及犯罪後之態度等一切情狀，分別量處如主文所示之刑，並定其
    應執行之刑，以示懲儆。末查被告前未曾受有期徒刑以上刑之宣告，此有臺灣高
    等法院檢察署刑案紀錄簡覆表一紙附卷可稽，其雖於酒後駕車肇事後一時失慮而
    逃離，致罹刑典，然事後已具悔意，並賠償被害人丁○○、丙○○之損失而達成
    和解，亦有附於偵卷第四十二頁之和解書可稽，其已因此事件而支出賠償金，且
    經此偵審教訓亦應知所惕勉，信無再犯之虞，因認前開刑之宣告，以暫不執行為
    適當，爰併予宣告緩刑二年，以啟自新，以勵來茲。
據上論斷，應依刑事訴訟法第二百九十九條第一項前段，刑法第一百八十五條之三、
第一百八十五條之四、第五十一條第五款、第七十四條第一款，判決如主文。
本案經檢察官李嘉明到庭執行職務
中      華      民      國      八十九      年     七     月    十四    日
                                      臺灣板橋地方法院交通法庭
                                          法  官  陳  鴻  清
右正本證明與原本無異。
如不服本判決應於送達後十日內向本院提出上訴狀。
                                          書記官  林  蔚  然
中      華      民      國      八十九      年     七     月    十九    日
附錄本案論罪科刑法條全文：
刑法第一百八十五條之三：
服用毒品、麻醉藥品、酒類或其他相類之物，不能安全駕駛動力交通工具而駕駛交通
工具而駕駛者，處一年以下有期徒刑、拘役或三萬元以下罰金。
刑法第一百八十五條之四：
駕駛動力交通工具肇事，致人死傷而逃逸者，處六月以上五年以下有期徒刑。


司法院資訊處製作；財團法人民間司法改革基金會備份。
